【裁判字號】    97,抗,330
【裁判日期】    971203
【裁判案由】    拍賣抵押物強制執行
【裁判全文】
臺灣高等法院臺南分院民事裁定  97年度抗字第330號
抗  告  人  甲○○
                        2
上列抗告人因與相對人乙○○間聲請拍賣抵押物強制執行事件，
對於中華民國97年10月30日台灣嘉義地方法院所為裁定（96年度
執字第18603號），提起抗告，本院裁定如下：
    主  文
抗告駁回。
抗告程序費用新台幣壹仟元由抗告人負擔。
    理  由
一、本件原法院以：抗告人與相對人間聲請拍賣抵押物強制執行
    事件，先於民國97年8月28日通知抗告人應於97年10月2日之
    拍賣期日10日前於報紙刊登拍賣公告，抗告人於97年9月3日
    收受通知後，無正當理由未刊登；再於97年10月2日通知抗
    告人應於97年10月30日之拍賣期日10日前刊登拍賣公告，抗
    告人於97年10月9日收受通知後，無正當理由仍不刊登，致
    強制執行程序不能進行等詞，因而依強制執行法第28條之1
    規定，裁定駁回抗告人強制執行之聲請。抗告人對之提起抗
    告，則以：伊已將97年10月30日拍賣期日之公告刊登於報紙
    ，並送至原法院，惟承辦書記官未在座位上，經詢問旁股，
    獲告知將刊登之報紙放在該書記官桌上即可，伊確實已將刊
    登之報紙置於書記官桌上，原裁定未察，尚有未合云云，為
    其論據。
二、按債權人於執行程序中應為一定必要之行為，無正當理由而
    不為，經執行法院再定期限命為該行為，無正當理由逾期仍
    不為，致強制執行程序不能進行時，執行法院得以裁定駁回
    其強制執行之聲請，強制執行法第28條之1第1款定有明文。
    又將拍賣公告登載於新聞紙，乃為債權人於強制執行程序中
    應為一定必要行為之一（強制執行法第84條第2項前段參照
    ），苟債權人不依執行法院之通知將拍賣公告刊登於新聞紙
    ，致無從進行拍賣程序，執行法院自得依上開規定，駁回債
    權人強制執行之聲請。本件抗告人與相對人間拍賣抵押物強
    制執行事件，經原法院先定期於97年10月2日拍賣，並通知
    抗告人於該拍賣期日10日前將拍賣公告刊登於新聞紙，抗告
    人於97年9月3日收受通知後，並未刊登，復未提出有何不刊
    登之正當理由；經原法院再定期於97年10月30日拍賣，並通
    知抗告人於該拍賣期日10日前刊登拍賣公告於新聞紙，並立
    即將刊登之新聞紙及收據送交或寄交承辦股，同時告以有二
    次未刊登並檢送新聞紙到院，即依強制執行法第28條之1第1
    款規定，裁定駁回強制執行之聲請，抗告人於97年10月9日
    收受通知後，並未遵期提出刊登拍賣公告之新聞紙，亦未向
    原法院陳報已刊登新聞紙，原法院因而無從審查該次拍賣是
    否已合法公告，乃停止該期日之拍賣程序，有原法院卷可稽
    。抗告人提起抗告雖附有刊登拍賣公告之新聞紙，並主張業
    已將所刊登之新聞紙送置於書記官桌上云云，惟並未舉出置
    放承辦股書記官之確切時日以供調查，或另行提出確已將該
    新聞紙送交承辦股之真實憑據，則其空言為上述主張，自難
    採信。原法院因以前述理由，裁定駁回抗告人強制執行之聲
    請，經核於法洵無違誤。抗告論旨，指摘原裁定不當，求予
    廢棄，不能認為有理由，應予駁回。
三、據上論結，本件抗告為無理由，依強制執行法第30條之1，
    民事訴訟法第495條之1第1項、第449條第1項、第95條、第
    78條，裁定如主文。
中    華    民    國    97    年    12    月    3     日
                  民事第一庭    審判長法  官    林金村
                                      法  官    張世展
                                      法  官    蘇清恭
上為正本係照原本作成。
不得再抗告。
中    華    民    國    97    年    12    月    3     日
                                      書記官    李梅菊


司法院資訊處製作；財團法人民間司法改革基金會備份。
